【裁判字號】    98,簡上,796
【裁判日期】    980831
【裁判案由】    賭博
【裁判全文】
臺灣板橋地方法院刑事判決             98年度簡上字第796號
上  訴  人
即  被  告  甲○○
上列被告因賭博案件，不服本院98年度簡字第3721號，中華民國
98年5 月22日第一審判決（聲請簡易判決處刑書：臺灣板橋地方
法院檢察署98年度速偵字第2163號）提起上訴，本院第二審合議
庭判決如下：
    主  文
上訴駁回。
    事實及理由
一、本案經本院審理結果，認第一審簡易判決以被告甲○○共同
    意圖營利，聚眾賭博，處有期徒刑3 月，如易科罰金，以新
    臺幣1,000 元折算1 日，其認事、用法及量刑均無不當，應
    予維持，並引用第一審判決書記載之事實、證據及理由（如
    附件）。
二、上訴人即被告甲○○之上訴意旨略以：本件查緝警員未持搜
    索票，即擅自闖入伊住宅內大肆搜索，經伊要求出示搜索票
    ，警員仍佯稱正由檢察官核定中等語，迄搜索行動結束，仍
    未見警員出示搜索票，該等警員之搜索過程並不合法，且已
    該當於刑法上侵入住居罪名，當場查扣之簽單等物均無證據
    能力，不得作為證據；另伊住宅內常有三、五好友到訪聊天
    ，警方所查扣之簽單，均係該等友人在伊住宅內自行撥打電
    話下注簽賭六合彩之資料，伊並無幫忙或接受友人下注之情
    事，且本件承辦警員刻意扭曲伊陳述內容，將伊所稱上開友
    人撥打電話下注後補貼予伊之電話費代價2 元，曲解為伊接
    受友人下注之佣金；綜上，本件並無證據足資證明伊告涉有
    賭博罪嫌，應將原判決撤銷，並改諭知無罪云云。
三、經查：
  (一)本件被告之供述及被告以外之人於審判外之陳述暨相關筆錄
    、書證（以下所引據者），檢察官、被告均未於本案言詞辯
    論終結前聲明異議，本院審酌該等陳述、筆錄、書證作成時
    之情況，亦無何等違背刑事訴訟程序或顯不可信之情形，倘
    以之作為本案認定犯罪事實之基礎，尚屬適當，爰依刑事訴
    訟法第156 條第1 項、第159 條之5 等規定，認均具有證據
    能力，合先敘明。
  (二)上揭犯罪事實，業據被告於警詢時及偵查中坦承不諱，並有
    搜索扣押筆錄1 份、扣押物品目錄表1 份、自願受搜索同意
    書1 紙、簽單資料影本15紙、現場照片影本4 幀附卷可稽，
    堪認被告上開自白確與事實相符。
  (三)被告雖指摘本件警方搜索不合法云云，惟本件警方係接獲線
    報得悉被告住處有簽賭六合彩情事，乃前往該址查明是否有
    賭博情形，嗣警員到達該址大門口時，見該址大門開啟，屋
    內客廳中坐有一名長者，遂進入屋內向該名長者出示證件並
    探詢屋主下落，經該名長者呼喚被告後，被告即由廚房步入
    客廳，適警員發現該客廳桌上留有上開簽單資料，乃經被告
    同意後檢視該等資料，旋發現該等資料係被告接受賭客下注
    之六合彩簽單資料，因而予以查扣，並將被告移送偵辦等情
    ，業據證人即負責執行本件查緝任務之臺北縣政府警察局土
    城分局土城派出所警員王坤堂於本院審理時到庭結證無訛，
    核與被告於本院審理時供稱其住處大門當時未關閉，僅以活
    動式之鐵欄杆置於大門口以防止小狗外出，斯時確有一名鄰
    居長者坐於其住處客廳內等語相符，更與被告於警詢時供稱
    本件警方進入屋內立即出示證件，因發現客廳桌上有六合彩
    簽單資料，其乃當場簽立自願受搜索同意書，並提出該等六
    合彩簽單資料供警方查辦等語相符，且有自願受搜索同意書
    1 紙及現場照片1 幀附卷可稽，堪認本件警方確係依照法定
    程序實施搜索，並查扣事實欄所載之簽單資料等物，殊難認
    其間有搜索不合法或無故侵入住宅之情事，再參諸本件警方
    搜索被告住處之際，該址所轄里長徐信榮亦有到場見證（參
    見卷附搜索扣押筆錄暨現場照片），嗣警方將本案移送偵辦
    後，被告於警詢時及偵查中完全未就警方違法搜索或無故侵
    入住宅之事提及任何隻字片語，益見被告就此部分所為辯解
    純屬事後圖卸推托之詞，要無足採，本院因認本件警方查扣
    之簽單資料等物均具有證據能力，並得作為認定本案犯罪事
    實之基礎。
  (四)被告雖辯稱本案查扣之簽單資料係友人在其住宅內自行撥打
    電話下注簽賭六合彩之資料，其先前所稱之「2 元」亦遭承
    辦警員刻意扭曲為「佣金」云云，惟被告此部分辯解與其先
    前於警詢時及偵查中所為一致且具體之供述內容完全不符，
    是否堪予採信，殊非無疑，再觀諸卷附簽單資料影本內容，
    除簽注號碼及日期外，尚有諸多收取、支付款項之記載，經
    公訴蒞庭檢察官於審理時當庭質問此部分記載之緣由後，被
    告竟先後含糊翻稱：「我忘記了‧‧‧」、「有時候我們的
    會錢‧‧‧」、「好像是去唱歌的分擔款項‧‧‧」、「之
    前又跟我借錢‧‧‧」云云，已見其臨訟杜譔、藉詞搪塞以
    致無法自圖其說之情，再經公訴蒞庭檢察官當庭質問縱令承
    辦警員刻意曲解供述原意，何以嗣於偵查中仍自白犯罪後，
    更含糊泛稱：「沒有什麼印象‧‧‧」、「我是按警詢時所
    講的來講‧‧‧」、「（警詢筆錄上為何都沒有提到阿珠這
    個人，有何意見？）那天沒有讓我有時間詳細看，我就簽了
    ‧‧‧」云云，益見被告就此部分所為辯解顯屬事後圖卸推
    托之詞，委無足採，尤無從憑以動搖本案各該積極證據之證
    明力。
  (五)綜上所述，本院綜理本案全部事證，認原審就被告上揭犯行
    ，引用上開法條，並衡酌其犯罪所生危害、犯罪期間長短、
    犯罪後態度等一切情狀，量處有期徒刑3 月，並諭知易科罰
    金之折算標準，其認事用法，俱無不合，量刑亦妥適，被告
    上訴意旨，指摘原判決認事不當云云，為無理由，應予駁回
    。
據上論斷，應依刑事訴訟法第455 條之1 第1 項、第3 項、第36
8 條、第373 條，判決如主文。
本案經檢察官江耀民到庭執行職務
中    華    民    國    98    年    8     月    31    日
              刑事第二庭  審判長法  官  王屏夏
                                法  官  趙義德
                                法  官  吳幸娥
上列正本證明與原本無異。
不得上訴。
                                書記官  陳秀慧
中    華    民    國    98    年    9     月    2     日
附錄本案論罪科刑法條全文：
中華民國刑法第266條
（普通賭博罪與沒收物）
在公共場所或公眾得出入之場所賭博財物者，處 1 千元以下罰金
。但以供人暫時娛樂之物為賭者，不在此限。
當場賭博之器具與在賭檯或兌換籌碼處之財物，不問屬於犯人與
否，沒收之。
中華民國刑法第268條
（圖利供給賭場或聚眾賭博罪）
意圖營利，供給賭博場所或聚眾賭博者，處 3 年以下有期徒刑，
得併科3千元以下罰金。


司法院資訊處製作；財團法人民間司法改革基金會備份。
